臺灣士林地方法院刑事判決　　　　　　100年度審訴字第268號
公　訴　人　臺灣士林地方法院檢察署檢察官
被　　　告　謝政成
上列被告因違反毒品危害防制條例案件，經檢察官提起公訴（10
0 年度撤緩毒偵字第6 號、第8 號），被告於準備程序中就被訴
事實為有罪陳述，本院合議庭裁定由受命法官獨任改依簡式審判
程序審理，並判決如下：
    主  文
謝政成施用第一級毒品，累犯，處有期徒刑捌月，扣案之塑膠鏟
管貳支均沒收；又施用第二級毒品，累犯，處有期徒刑陸月，扣
案之第二級毒品甲基安非他命（合計驗餘淨重貳點零肆公克）沒
收銷燬，裝盛前開甲基安非他命之空包裝袋肆個、吸食器壹組、
塑膠鏟管貳支及電子磅秤壹臺均沒收。應執行有期徒刑拾壹月，
扣案之第二級毒品甲基安非他命（合計驗餘淨重貳點零肆公克）
沒收銷燬，裝盛前開甲基安非他命之空包裝袋肆個、吸食器壹組
、塑膠鏟管貳支及電子磅秤壹臺均沒收。
    事實及理由
一、本件犯罪事實及證據，除引用檢察官起訴書之記載（如附件
    起訴書）外，另更正並補充：(一)犯罪事實部分：謝政成基於
    施用第一級毒品海洛因之犯意，於民國99年6 月9 日某時，
    在其所承租位於臺北市士林區○○○路○ 段220 巷10號之「
    簡單生活會館」第302 號房內，以不詳方式，施用第一級毒
    品海洛因1 次；又基於施用第二級毒品甲基安非他命之犯意
    ，於99年6 月9 日晚間10時許，在上址以將甲基安非他命置
    於吸食器內燒烤吸食所產生煙霧之方式，施用第二級毒品甲
    基安非他命1 次。(二)本件犯罪事實，業據被告謝政成於100
    年5 月23日本院準備程序及審理時均供認不諱，核與起訴書
    所載之其他證據相符，足見被告自白與事實相符，本件事證
    明確，被告犯行洵堪認定，均應依法論科。
二、按海洛因係毒品危害防制條例第2 條第2 項第1 款所稱之第
    一級毒品，甲基安非他命為同條例第2 條第2 項第2 款所稱
    之第二級毒品。核被告謝政成所為，係犯毒品危害防制條例
    第10條第1 項之施用第一級毒品罪、同條例第10條第2 項之
    施用第二級毒品罪，被告施用前持有海洛因及施用前、後持
    有甲基安非他命之低度行為，各為施用之高度行為所吸收，
    均不另論罪。被告所犯施用第一級毒品罪及施用第二級毒品
    罪，犯意各別，行為互殊，應予分論併罰。又被告有起訴書
    犯罪事實欄所載之犯罪科刑執行情形，有臺灣高等法院被告
    前案紀錄表附卷可參，其於前案有期徒刑執行完畢後，5 年
    內故意再犯本件有期徒刑以上之各罪，均應依刑法第47條第
    1 項之規定論以累犯，並加重其刑。次按毒品危害防制條例
    認施用毒品者具「病患性犯人」之特質，除降低施用毒品罪
    之法定刑外，並採以觀察、勒戒方式戒除其身癮及以強制戒
    治方式戒除其心癮之措施，足認僅對於施用毒品之犯人科以
    重刑，並不能使其戒除毒癮。另參諸世界各國之醫療經驗及
    醫學界之共識，咸認施用毒品成癮者，其心癮甚難戒除，絕
    難戒絕斷癮，致其再犯率均偏高（以新加坡為例，其執行強
    制戒治後再犯比例高達百分之72至75）。因此施用毒品者無
    法戒絕毒癮，一再施用，本為施用毒品者之特性，再犯施用
    毒品罪，量刑不宜過重，且新修正刑法已採一罪一罰，對於
    施用毒品者，每次施用毒品之犯行，均分別處罰，已足制裁
    被告各次施用毒品之犯行。查本案被告雖前因施用毒品案件
    ，經法院裁定送觀察、勒戒及強制戒治，惟本院依據上揭說
    明並審酌刑法第57條所列各項情狀及被告曾經觀察、勒戒及
    強制戒治，仍無法戒除毒癮，可認被告具有「病患性犯人」
    之特質，又被告犯後於本院審理時均已坦承犯行、態度尚稱
    良好，並其生活狀況、智識程度等一切情狀，爰分別量處如
    主文所示，並定其應執行之刑。
三、扣案之甲基安非他命（總毛重2.61公克，總淨重2.08公克，
    共取0.04公克化驗，合計驗餘淨重為2.04公克），係查獲之
    第二級毒品，不問是否屬於犯人所有，應依毒品危害防制條
    例第18條第1 項前段之規定，諭知沒收銷燬，而扣案盛裝前
    開甲基安非他命所用之包裝袋4 個，均有防止毒品裸露、散
    逸及便利毒品攜帶之功能，且與扣案吸食器1 組、塑膠鏟管
    2 支及電子磅秤1 臺，分別屬被告所有供施用本件第一級毒
    品海洛因及第二級毒品甲基安非他命犯行所用之物，業據被
    告供明在卷，均應依刑法第38條第1 項第2 款之規定宣告沒
    收。又鑑驗時採樣之甲基安非他命0.004 公克，已因鑑驗用
    罄而滅失，自無從諭知沒收銷燬，附此敘明。
據上論斷，應依刑事訴訟法第273 條之1 第1 項、第299 條第1
項前段、第310 條之2 、第454 條第2 項，毒品危害防制條例第
10條第1 項、第2 項、第18條第1 項前段，刑法第11條、第47條
第1 項、第51條第5 款、第38條第1 項第2 款，判決如主文。
本案經檢察官許恭仁到庭執行職務。
中    華    民    國    100   年      5   月    31    日
                  刑事第一庭法  官  洪英花
以上正本證明與原本無異。
如不服本判決應於收受判決後10日內向本院提出上訴書狀，並應
應敘述具體理由。其未敘述上訴理由者，應於上訴期間屆滿後20
日內向本院補提理由書(均須按他造當事人之人數附繕本)「切勿
逕送上級法院」。
                            書記官  張茹茵
中    華    民    國    100   年      5   月    31    日
附錄論罪科刑法條：
毒品危害防制條例第10條
施用第一級毒品者，處 6 月以上 5 年以下有期徒刑。
施用第二級毒品者，處 3 年以下有期徒刑。